臺灣高等法院臺南分院刑事判決　　　　 96年度上訴字第377號
上　訴　人　臺灣臺南地方法院檢察署檢察官
被　　　告　甲○○
　　　　　　　　　　現因案於臺灣臺南監獄執行中
指定辯護人　本院公設辯護人乙○○
上列上訴人因被告違反槍砲彈藥刀械管制條例案件，不服臺灣臺
南地方法院95年度訴字第1133號中華民國96年2月2日第一審判決
（起訴案號：臺灣臺南地方法院檢察署95年度偵字第8400號，及
同署96年度偵字第33號送請併辦），提起上訴，本院判決如下：
    主  文
原判決撤銷。
甲○○未經許可，寄藏具殺傷力改造手槍，處有期徒刑伍年貳月
，併科罰金新台幣伍萬元，罰金如易服勞役以新台幣壹仟元折算
壹日。扣案仿BERETTA廠M9型半自動改造手槍壹枝（槍枝管制編
號0000000000號）、具傷害力土造子彈拾顆均沒收。
    事  實
一、甲○○明知未經許可，不得寄藏具有殺傷力之槍、彈，仍於
    民國（下同）94年7月間某日，在臺南市政府旁，受友人黃
    俊益（已死亡）之託而寄藏具殺傷力之仿BERETTA廠M9型半
    自動手槍製造之改造手槍換裝土造金屬滑套及土造金屬槍管
    而成之改造手槍1枝（槍枝編號0000000000號）、土造子彈
    50顆及其餘槍、彈，因而未經許可而寄藏之。其中上開所指
    其餘槍彈部分，已於94年8月24日凌晨3時20分許，在臺南市
    ○○路○段673號「金萬象大舞場」貴賓廳為警查獲，並扣
    得上開其餘槍、彈〔即奧地利GLOCK廠製17型口徑9mm制式半
    自動手槍1枝（含彈匣1個，槍枝管制編號0000000000號）、
    仿BERATTA廠半自動手槍製造之玩具手槍之改造手槍（含彈
    匣2個，槍枝管制編號0000000000號）1枝、具殺傷力口徑
    9mm制式子彈七顆、土造子彈3顆（具直徑8.8mm金屬彈頭）
    〕，該部分經臺灣臺南地方法院檢察署檢察官以94年度偵字
    第10661號於94年9月28日起訴，已於95年5月4日由本院以95
    年度上訴字第77號判處有期徒刑五年二月、併科罰金新台幣
    （下同）五萬元，甲○○嗣於95年6月2日撤回上訴確定在案
    。詎甲○○竟於95年5月4日本院95年度上訴字第77號判決之
    翌日（即95年5月5日）起，復基於寄藏改造手槍、子彈之犯
    意，未經許可，寄藏前述黃俊益所交付保管未遭查獲之仿BE
    RETTA廠M9型半自動手槍製造之改造手槍換裝土造金屬滑套
    及土造金屬槍管而成之改造手槍1枝（槍枝編號0000000000
    號）、土造子彈50顆（其中查獲45顆部分經鑑驗試射15顆，
    有13顆可擊發認具殺傷力，2顆不能擊發，認不具殺傷力，
    其餘30顆，認具殺傷力，另查獲土造子彈5顆部分，經送鑑
    驗，採樣2顆試射，可擊發，其餘3顆認具有殺傷力）。甲○
    ○將其中土造子彈45顆藏置於車牌號碼3S-9293號自用小客
    車內。嗣於95年5月16日上午7時30分許，在臺南市○○區○
    ○路與永華七街口「夜歡舞廳」側門處，因逆向違規停車遇
    警盤查，經其同意搜索結果，扣得土造子彈45顆（其中經鑑
    驗試射15顆，有13顆可擊發認具殺傷力，2顆不能擊發，認
    不具殺傷力，其餘30顆，認具殺傷力，起訴書誤載為僅其中
    13顆具殺傷力）及與本案無關之手銬1副。甲○○另將寄藏
    前述黃俊益所交付保管未被查獲之仿BERETTA廠M9型半自動
    手槍製造之改造手槍換裝土造金屬滑套及土造金屬槍管而成
    之改造手槍1枝（槍枝編號0000000000號）、土造子彈5顆藏
    置在其居住處即臺南巿中西區○○路○段336號3樓之3。嗣
    因其另案遭通緝為警於95年12月5日晚上10時50分許在臺南
    巿安平區○○路44巷口查獲，經其同意前往上開甲○○居所
    搜索，當查扣得仿BERETTA廠M9型半自動手槍製造之改造手
    槍換裝土造金屬滑套及土造金屬槍管而成之改造手槍1枝（
    含彈匣1個，槍枝編號0000000000號）、土造子彈5顆（經送
    鑑驗，採樣2顆試射，可擊發，其餘3顆認具有殺傷力）。
二、案經臺南市警察局第四分局報請臺灣臺南地方法院檢察署檢
    察官偵查起訴，及臺南市警察局移送臺灣臺南地方法院檢察
    署檢察官送請併辦。
    理  由
一、關於有無前案既判力所及部分：
    (一)被告甲○○主張本案犯行與本院95年度上訴字第77號其違
      反槍砲彈藥刀械管制條例案件為同一案件，其已經該案判
      處有期徒刑五年二月、併科罰金五萬元確定等語。按「刑
      事訴訟法第294條（按該條次已變更為第302條）第1款規
      定，案件曾經判決確定者，應為免訴之判決，係以同一案
      件，已經法院為實體上之確定判決，該被告應否受刑事制
      裁，即因前次判決而確定，不能更為其他有罪或無罪之實
      體上裁判。此項原則，關於實質上一罪或裁判上一罪，其
      一部事實已經判決確定者，對於構成一罪之其他部分，固
      亦均應適用，但此種情形，係因審判不可分之關係，在審
      理事實之法院，對於全部犯罪事實，按照刑事訴訟法第24
      6條（按該條次已變更為第267條）規定，本應予以審判，
      故其確定判決之既判力，亦自應及於全部之犯罪事實，『
      若在最後審理事實法院宣示判決後，始行發生之事實，既
      非該法院所得審判，即為該案判決之既判力所不能及』，
      檢察官如就此部分發生之事實依法起訴，既不在曾經確定
      判決之範圍以內，即係另一犯罪問題，受訴法院仍應分別
      為有罪或無罪之實體上裁判，縱令檢察官係就前案事實與
      其後新發生之事實，誤認為實質上一罪或裁判上一罪，一
      併起訴，受訴法院除應將前案確定判決既判力所及部分諭
      知免訴外，關於其後新發生之事實，並不在刑事訴訟法第
      294條（按該條次已變更為第302條）第1款所載情形之列
      ，非可一併免訴」，最高法院32年上字第2578號著有判例
      。是「既判力對於時間效力之範圍應以最後審理事實法院
      之宣示判決日為判斷標準」並有最高法院82年度第4次刑
      事庭會議決議要旨可資參照。
    (二)查被告於94年7月間某日，受友人黃俊益之託而寄藏具殺
      傷力手槍、子彈，於94年8月24日為警查獲，並查扣得奧
      地利GLOCK廠製17型口徑9mm制式半自動手槍1枝（含彈匣1
      個，槍枝管制編號0000000000號）、仿BERATTA廠半自動
      手槍製造之玩具手槍（換裝土造金屬滑套及土造金屬槍管
      而成）之改造手槍（含彈匣2個，槍枝管制編號000000000
      0號）1枝、具殺傷力口徑9mm制式子彈7顆、土造子彈3顆
      （具直徑8.8mm金屬彈頭）部分，經檢察官提起公訴後，
      已於95年5月4日由本院以95年度上訴字第77號判處有期徒
      刑五年二月、併科罰金五萬元在案，甲○○嗣於95年6月2
      日撤回上訴確定在案。查本院95年度上訴字第77號判決為
      上開94年8月24日查獲槍彈案最後審理事實法院，且係於
      95年5月4日為判決，依前揭最高法院32年上字第2578號判
      例意旨及同院82年度第4次刑事庭會議決議要旨所示，本
      院95年度上訴字第77號判決既判力所及之犯罪事實之時間
      僅至95年5月4日止，而寄藏、持有具殺傷力手槍、子彈之
      行為，實務上認係繼續犯，則自95年5月5日起被告仍繼續
      持有、寄藏仿BERETTA廠M9型半自動手槍製造之改造手槍1
      枝、土造子彈50顆部分，係另一新犯罪事實之行為，非本
      院95年度上訴字第77號判決既判力所及，本案自應依法為
      審判，合先敘明。
二、前揭犯罪事實，迭據被告於原審及本院準備程序、審理中坦
    白承認，並有扣押書、扣押物品目錄表、照片等在卷可稽，
    而扣案之土造子彈45顆經送請內政部警政署刑事警察局鑑定
    結果，認送鑑子彈45顆均係土造子彈，採樣15顆試射結果，
    其中13顆可擊發，認具殺傷力，2顆無法擊發，認不具殺傷
    力，有該局95年6月13日刑鑑字第0950079091號槍彈鑑定書
    附卷可憑（見95年偵字第8400號卷第13-15頁），另扣案之
    改造手槍及土造子彈5顆，經送請內政部警政署刑事警察局
    鑑定結果，認改造手槍1枝係由仿BERETTA廠M9型半自動手槍
    製造之改造槍枝，換裝土造金屬滑套及土造金屬槍管而成之
    改造手槍，機械性能良好，可擊發試射子彈，具殺傷力（槍
    枝編號0000000000號）、送鑑子彈5顆，採樣2顆試射，可擊
    發，具有殺傷力，亦有該局95年12月27日刑鑑字第09501886
    61號槍彈鑑定書附卷可憑（見96偵字第33號卷第14-16頁）
    ，堪認被告之任意性自白確與事實相符。本案事證明確，被
    告犯行堪以認定，應依法論科。
三、查被告未經許可，受黃俊益之託而寄藏上開槍彈後持有之，
    其寄藏行為包含未經許可持有槍彈之行為，自應論以未經許
    可寄藏槍彈罪。核被告所為，係犯槍砲彈藥刀械管制條例第
    8條第4項未經許可寄藏其他可發射子彈改造手槍罪、同條例
    第12條第4項之未經許可寄藏子彈罪。被告同時寄藏前揭槍
    、彈之行為，係一行為觸犯上開二項罪名，係想像競合犯，
    依法應從一重之未經許可寄藏其他可發射子彈改造手槍罪處
    斷。次查檢察官原僅起訴被告被查獲之土造子彈45顆部分，
    嗣將其後再查獲之由仿BERETTA廠M9型半自動手槍製造之改
    造槍枝及土造子彈5顆送請併辦（即96年度偵字第33號併辦
    部分）。按檢察官就犯罪事實一部起訴者，其效力及於全部
    ，刑事訴訟法第267條定有明文，查併辦部分，與本案原經
    檢察官起訴部分，具有實質上一罪及想像競合之裁判上一罪
    關係，為起訴效力所及，本院自應一併審理，並此敘明。
四、原審以被告罪證明確，予以論罪科刑，固非無見。但查，被
    告於95年12月5日被查獲並扣得仿BERETTA廠M9型半自動手槍
    製造之改造手槍及土造子彈5顆部分，原審未及併辦，檢察
    官上訴請予以併辦，為有理由，應由本院將原判決撤銷改判
    ，以期適法。爰審酌被告之品行、智識程度、犯罪之動機、
    目的、所寄藏之槍彈之數量、尚未造成損害、及犯罪後坦白
    認錯之態度等一切情狀，量處如主文第二項所示之刑，並諭
    知罰金易服勞役之折算標準。查被告行為後，刑法第42條關
    於易服勞役之折算標準於94年2月2日修正公布，於95年7月
    1日起施行。修正前刑法第42條第2項前段規定：「易服勞役
    以一元以上三元以下折算一日。」，又被告行為時之易服勞
    役折算標準，業據修正前罰金罰鍰提高標準條例第2條前段
    （現已刪除）規定，就其原定數額提高為1百倍折算一日，
    則本件被告行為時之易服勞役折算標準，應以銀元3百元折
    算一日，經折算為新臺幣後，應以新臺幣9百元折算一日。
    惟修正後刑法第42條第3項前段規定：「易服勞役以新臺幣
    1千元、2千元或3千元折算一日」。比較修正前後之易服勞
    役折算標準，以修正後之規定，較有利於被告，是應依刑法
    第2條第1項但書，適用修正後刑法第42條第3項前段規定，
    諭知易服勞役之折算標準。又扣案由仿BERETTA廠M9型半自
    動手槍製造之改造槍枝，換裝土造金屬滑套及土造金屬槍管
    而成之具殺傷力改造手槍1枝，及具殺傷力之土造子彈33 顆
    （原查扣50顆，其中45顆經送鑑驗，採樣15顆試射結果，其
    中13顆可擊發，認具殺傷力，2顆無法擊發，認不具殺傷力
    ，僅餘30顆具殺傷力，另5顆經送鑑驗，採樣2顆試射，可擊
    發，具有殺傷力，僅餘3顆具殺傷力），有上開鑑驗書在卷
    可憑，均係違禁物，應依刑法第38條第1項第1款規定均宣告
    沒收。另經採樣試射並可擊發之子彈部分，因業經試射擊發
    ，已失子彈之結構及性能，而不再具殺傷力，已非屬違禁物
    ，爰不予宣告沒收，又扣案手銬一副與本案無關，已經被告
    陳明在卷，亦無從宣告沒收，均附此敘明。
五、公訴意旨另以：被告於94年間在臺南市政府銅像前，非法持
    有由黃俊益所交與之土造子彈45顆，因認被告自94年間起至
    95年5月4日止持有前揭土造子彈，亦涉有槍砲彈藥刀械管制
    條例第12條第項之罪嫌等語。
    經查，被告持有上開子彈部分，其先前已因於94年8月24日
    為警查獲，所持有奧地利GLOCK廠製17型口徑9mm制式半自動
    手槍1枝、仿BERATTA廠半自動手槍製造之改造具殺傷力玩具
    手槍1枝、具殺傷力口徑制式子彈7顆、土造子彈3顆部分，
    經檢察官提起公訴後，已於95年5月4日由本院以95年度上訴
    字第77號判處甲○○有期徒刑五年二月、併科罰金五萬元在
    案，上開案件既判力之時間，參照前揭最高法院32年上字第
    2578號判例意旨及同院82年度第4次刑事庭會議決議要旨所
    示至95年5月4日止，是公訴意旨認就被告自94年7月間起至
    95年5月4日止之持有（應為寄藏）犯行，應為前案即本院95
    年度上訴字第77號判決既判力之效力所及，此部分本應為免
    訴之諭知，惟公訴人認此部分與前述論罪科刑之部分有實質
    上一罪之關係，爰不另為免訴之諭知，附此敘明。
據上論斷，依刑事訴訟法第369條第1項前段，第364條、第299條
第1項前段，槍砲彈藥刀械管制條例第8條第4項、第12條第4項，
刑法第2條第1項但書、第11條前段、第55條，第42條第3項，判
決如主文。
本案經檢察官江守權到庭執行職務。
中　　華　　民　　國　　96　　年　　 7　　月　　10　　日
                  刑事第一庭    審判長法　官  黃崑宗
                                      法　官  夏金郎
                                      法　官  王明宏
以上正本證明與原本無異。
如不服本判決，應於收受本判決後十日內向本院提出上訴書狀。
其未敘述上訴理由者並得於提起上訴後十日內向本院補提理由書
狀（均須按他造當事人之人數附繕本）「切勿逕送上級法院」。
　　　　　　　　　　　　　　　　　　　書記官  黃全忠
中　　華　　民　　國　　96　　年　　7 　　月　　10　　日
附錄本判決論罪科刑法條：
槍砲彈藥刀械管制條例第8條第4項：
  未經許可，持有、寄藏或意圖販賣而陳列第1項所列槍枝者，
  處3年以上10年以下有期徒刑，併科新臺幣7百萬元以下罰金
  。
槍砲彈藥刀械管制條例第12條第4項：
  未經許可，持有、寄藏或意圖販賣而陳列子彈者，處5年以下
  有期徒刑，併科新台幣3百萬元以下罰金。
